# 长期亏损后五年不盈利企业的递延所得税负债确认问题

提问人：linsen05 时间：2017-02-14 12:51:16
某企业连续亏损，在曾经的某一年由于可供出售金融资产的公允价值变动确认了递延所得税负债。现在企业还在亏损，并且预计未来5 年以上都不会盈利。请问：1.亏损企业是否需要因公允价值变动确认递延所得税负债？如果不需要，相关的准则依据是什么? 2.现在能不能把这块递延所得税负债冲掉？如果需要，依据是什么，怎么冲？

回答人：chenyiwei
请参考《瑞华研究 2010 ～ 2016 汇编》之“问题2-3-4（当存在应纳税暂时性差异时，是否应对未来可税前弥补的亏损确认递延所得税资产）”。

提问人：linsen05 时间：2017-02-15 23:17:12
各位老师，我想问的是这种情况下（亏损状况，且后期 5 年无法证明能盈利），持有的浮盈AFS投资，到底是不是需要计提递延所得税负债？因为事务所的建议是说我们不用提。比较困惑。
此外，公司还有部分浮盈状况下的交易性金融资产，审计师也在和我们沟通所得税的事由，晕了。

回答人：chenyiwei
递延所得税负债要确认。同时，如果预计递延所得税负债转回时不会形成实质纳税义务，则可以在已确认递延所得税负债的限度内确认与可抵扣亏损相关的递延所得税资产，并贷记“所得税费用——递延所得税费用”。

提问人：zhs7403 时间：2017-02-16 08:44:12
陈老师，按照您的批注，则DTL和DTA是否可以在个别报表抵消？这样的结果就成本OCI和所得税--递延所得税的调整了？

回答人：chenyiwei
只是满足条件的前提下抵销列报。